【裁判字號】    98,上易,307
【裁判日期】    980518
【裁判案由】    詐欺
【裁判全文】
臺灣高等法院臺南分院刑事判決    98年度上易字第307號
上  訴  人
即  被  告  甲○○
上列上訴人因詐欺案件，不服臺灣臺南地方法院98年度易字第31
號中華民國98年3月11日第一審判決（起訴案號：臺灣高雄地方
法院檢察署96年度偵字第17602號），提起上訴，本院判決如下
：
    主  文
上訴駁回。
    理  由
一、按刑事訴訟法第三百五十條、第三百六十一條、第三百六十
    二條、第三百六十七條規定，不服地方法院之第一審判決而
    上訴者，須提出上訴書狀，並應敘述具體理由，此為上訴必
    備之程式；如所提之書狀未敘述上訴理由，或僅曾以言詞陳
    述上訴理由者，均應於上訴期間屆滿後二十日內補提理由書
    於第一審法院。第一審法院經形式審查，認逾期未補提上訴
    理由者，應定期間先命補正；逾期未補正者，為上訴不合法
    律上之程式，應以裁定駁回。倘已提出上訴理由，但所提非
    屬具體理由者，則由第二審法院以上訴不合法律上之程式，
    判決駁回。而所謂具體理由，必係依據卷內既有訴訟資料或
    提出新事證，指摘或表明第一審判決有何採證、認事、用法
    或量刑等足以影響判決本旨之不當或違法，而構成應予撤銷
    之具體事由，始克當之（例如：依憑證據法則具體指出所採
    證據何以不具證據能力，或依憑卷證資料，明確指出所為證
    據證明力之判斷如何違背經驗、論理法則）；倘僅泛言原判
    決認定事實錯誤、違背法令、採証違法、判決不公、量刑失
    之過重或輕縱，而未依上揭意旨指出具體事由，或形式上雖
    已指出具體事由，然該事由縱使屬實，亦不足以認為原判決
    有何不當或違法者（例如：對不具有調查必要性之證據，法
    院未依聲請調查亦未說明理由，或援用證據不當，但除去該
    證據仍應為同一事實之認定），皆難謂係具體理由，而應認
    其上訴為不合法律上之程式（最高法院九十七年台上字第八
    九二號判決、九十七年台上字第三二六七號判決意旨及法院
    辦理刑事訴訟案件應行注意事項第一六二點參照）。
二、本件上訴意旨略以：上訴人即被告甲○○因家庭、經濟狀況
    不良，雖經減刑，但仍是無力承擔，又因家中兩老年事已高
    （近九十歲），老婆又經常性離家，本人無力負擔罰金金額
    ，入監服刑又怕家中老小無人照料，衍生其他問題，爰請求
    撤銷原判決，改處緩刑或其他較輕之刑責等語。
三、經查：本件上訴人即被告甲○○雖已敘述上訴理由，但其上
    訴理由，僅泛以家庭、經濟狀況等因素，請求本院改處緩刑
    或其他較輕之刑責，惟原審判決已於理由欄中說明被告罪刑
    成立之理由，並審酌被告貪圖小利而提供帳戶供他人使用，
    助長他人犯罪，增加政府查緝困難，對於大眾財產交易安全
    危害非輕，並致令被害人乙○○受有財產上損失高達八萬四
    千二百元，以及犯後坦承犯行，尚有悔意等一切情狀，就被
    告所犯詐欺罪，處有期徒刑四月，如易科罰金，以新臺幣一
    千元折算一日，減為有期徒刑二月，如易科罰金，以新臺幣
    一千元折算一日，並無不當，且事實審法院是否宣告緩刑，
    係屬法院得依職權自由裁量之事項，苟於法定要件或範圍之
    內予以量定，又客觀上並無明顯濫權之情形者，自不容當事
    人泛指其違法、失當。乃被告甲○○未依據卷內既有訴訟資
    料或提出新事證，具體指摘或表明第一審判決有何認事採證
    不當或違法之事由，而以上開理由指稱原判決不當，揆諸前
    開說明，其上訴理由，自難謂係具體理由。是上訴人即被告
    甲○○之上訴顯不合法律上之程式，爰依刑事訴訟法第三百
    六十七條前段之規定，駁回其上訴，並不經言詞辯論為之。
四、據上論斷，應依刑事訴訟法第三百六十七條前段、第三百七
    十二條，判決如主文。
中    華    民    國    98    年    5     月    18    日
                  刑事第四庭    審判長法  官  吳志誠
                                      法  官  羅心芳
                                      法  官  陳珍如
以上正本證明與原本無異。
不得上訴。
                                      書記官  岑  玢
中    華    民    國    98    年    5     月    18    日


司法院資訊處製作；財團法人民間司法改革基金會備份。
